---
title: "21110027_Sausan_P12"
author: "Sausan"
date: "2024-01-08"
output: html_document
---

# Library
```{r}
library(readxl) #untuk membaca file excel 
library(plotrix) #untuk membentuk pie chart
library(car) #untuk menghitung VIF masing2 prediktor
```

# Memanggil data dan membuat dataframe
```{r}
data <- read_excel("C:/Users/LENOVO/Documents/Analisis Prediktif/PRAK/survey lung cancer dataset praktikum.xlsx")
View(data) 
```

```{r}
X1 = as.factor(data$GENDER)
X2 = data$AGE
X3 = as.factor(data$SMOKING)
X4 = as.factor(data$ALCOHOL_CONSUMING)
X5 = as.factor(data$COUGHING)
X6 = as.factor(data$SWALLOWING_DIFFICULTY)
X7 = as.factor(data$CHEST_PAIN)
Y = as.factor(data$LUNG_CANCER)
df = data.frame(X1, X2, X3, X4, X5, X6, X7, Y)
```

# Pie Chart Proporsi Pasien
```{r}
CANCER = table(df$Y)
CANCER

kat = c("Negatif = ","Positif = ")
persentase = round(CANCER/sum(CANCER)*100)
kat = paste(kat,persentase)
kat = paste(kat,'%',sep='')
pie3D(CANCER, labels = kat, col = c('light blue', 'blue'),
      main = "Persentase Kanker Paru-Paru")
```

Dari diagram pie, 87% pasien diperkirakan positif terhadap kanker paru-paru, sementara 13% diperkirakan negatif.

# Histogram Hasil Tes Kanker Berdasarkan Jenis Kelamin
```{r}
counts = table(data$LUNG_CANCER,data$GENDER)
barplot(counts, main="Sebaran Hasil Tes Kanker Berdasarkan Jenis Kelamin",
        xlab=" ", col=c("black","grey"),legend=rownames(counts), beside=TRUE)
```

Histogram menunjukkan bahwa pada jenis kelamin tertentu (pria atau wanita), kategori "Yes" (kemungkinan hasil tes positif) memiliki jumlah yang lebih banyak daripada kategori "No" (kemungkinan hasil tes negatif).

# Analisis Regresi Logistik
```{r}
model = glm(Y ~ X1+X2+X3+X4+X5+X6+X7, data = data, family = binomial)
summary(model)
```
X1M memiliki p-value sekitar 0.048, menunjukkan signifikansi pada tingkat 0.05.
X32, X42, X52, dan X62 memiliki p-value yang sangat kecil, menunjukkan signifikansi yang tinggi.

```{r}
beta = coef(model)
OR = exp(beta)
SK = exp(confint(model))

cbind(beta, OR, SK)
```
# Hasil Varians Inflasi Faktor (VIF)
```{r}
vif(model)
```
# Interpretasi:

#### Koefisien Model: 
- Intercept menunjukkan nilai log odds ketika semua prediktor adalah nol.
- Koefisien negatif pada X1M menunjukkan bahwa pria (X1M = 1) memiliki log odds yang lebih rendah daripada wanita (X1M = 0) dalam pengembangan kanker paru-paru.
- Koefisien positif pada variabel lain menunjukkan peningkatan log odds untuk kategori tertentu dari variabel tersebut.

#### Signifikansi Statistik:
- Pada tingkat signifikansi 0.05, X1M, X32, X42, X52, dan X62 terlihat signifikan.

#### Varians Inflasi Faktor (VIF):
- Semua VIF kurang dari 5, yang menunjukkan tidak ada masalah multicollinearity yang signifikan.

#### Model Fit:
- Deviance yang lebih rendah dan AIC yang lebih kecil menunjukkan bahwa model ini mungkin memiliki kesesuaian yang baik dengan data.

#### Odds Ratio (OR):
- OR mengukur perubahan dalam odds kategori tertentu dibandingkan dengan referensi. Sebagai contoh, OR untuk X1M adalah sekitar 0.379, yang berarti pria memiliki odds 0.379 kali dari wanita dalam pengembangan kanker paru-paru.