---
title: "21110027_Sausan_P11"
author: "Sausan"
output: html_document
date: "2023-12-18"
---

## Read Data
```{r}
titanic = read.csv("C:/Users/LENOVO/Documents/Analisis Prediktif/PRAK/titanic.csv")
head(titanic)
```

## Preprocessing
Pilih kolom yang diperlukan
```{r}
titanic = titanic[, c(2,3,5,6,7,8,10,12)]
```
Hapus NA
```{r}
titanic = na.omit(titanic)

#Ubah variabel faktor menjadi tipe yang benar
titanic$Survived = as.factor(titanic$Survived)
titanic$Pclass = as.factor(titanic$Pclass)
```

Ubah variabel faktor menjadi tipe yang benar
```{r}
titanic$Survived = as.factor(titanic$Survived)
titanic$Pclass = as.factor(titanic$Pclass)
```

## Deskripsi dataset Titanic
```{r}
str(titanic)
```

## Training dan Testing
```{r}
library(caret)
set.seed(20180430)
train.ind = createDataPartition(titanic$Survived, p=2/3, list=F)
train = titanic[train.ind, ]
test = titanic[-train.ind, ]
dim(train) ; dim(test)
```
## Parametric Classification Models 
## Naive Bayes
#Melatih Klasifikasi NB Menggunakan Paket e1071
```{r}
library(e1071)
model.nb = naiveBayes(Survived ~ ., train)
model.nb
```
Menggunakan predict() untuk mendapatkan hasil prediksi.
```{r}
predict(model.nb, test)
```
```{r}
table(predict(model.nb, test) == test$Survived)/length(test$Survived)
```
Akurasi dari model klasifikasi naive Bayes adalah 79%.

## Logistic Regression
Selaraskan model logistik dengan satu variabel Pclass
```{r}
model.lr.pclass = glm(Survived~Pclass, data=train, family="binomial")
model.lr.pclass
```
```{r}
summary(model.lr.pclass)
```
Fungsi fit() menghasilkan skor numerik: w0 + w1x
```{r}
predict(model.lr.pclass, test)
```

Meneruskan nilai di atas ke fungsi sigmoid dapat dilakukan menggunakan parameter type=“response” untuk mendapatkan probabilitasnya.
```{r}
predict(model.lr.pclass, test, type="response")
```
Menetapkan ambang batas (threshold) untuk mengubah probabilitas ini menjadi label kelas. Sebagai contoh, menetapkan 0.5 sebagai ambang batas.
```{r}
p = predict(model.lr.pclass, test, type="response")
labels = ifelse(p > 0.5, "1", "0")
labels
```
```{r}
table(labels == test$Survived)/length(test$Survived)
```

Akurasi dari model regresi logistik hanya menggunakan Pclass adalah 67%. Melatih model regresi logistik untuk memprediksi variabel “Survived” dengan menggunakan semua fitur.
```{r}
model.lr = glm(Survived ~ ., data=train, family="binomial")
model.lr
```
Menetapkan ambang batas (threshold) untuk mengubah probabilitas ini menjadi label kelas.
```{r}
p = predict(model.lr, test, type="response")
labels = ifelse(p > 0.5, "1", "0")
table(labels == test$Survived)/length(test$Survived)
```
Akurasi model regresi logistik sebesar 79,7% dimana lebih baik daripada hanya menggunakan Pclass saja.