---
title: "21110027_Sausan_Subset Selection"
author: "Sausan"
output: html_document
date: "2023-12-17"
---

```{r setup, include=FALSE}
knitr::opts_chunk$set(echo = TRUE)
```

## Linear Model Selection
## ACS Dataset
Data di sini diambil dari kaggle. Data ini mencakup data populasi industri U.S. Data berisi 31 atribut, dimana 2 di antaranya adalah variabel kategorikal dan 29 lainnya adalah variabel numerik.
```{r}
#import library
library(readxl)

#read data
acsdata <- read_excel("C:/Users/LENOVO/Downloads/archive/2.xlsx")

#melihat data
View(acsdata)
head(acsdata, 3)

#untuk mengetahui jumlah baris dan kolom
dim(acsdata)
```

## Preprocessing
```{r}
#untuk mendapatkan nama-nama kolom
names(acsdata)

#menghapus kolom-kolom yang berada di posisi  1 hingga 2
acsdata <- acsdata[,-(1:2)]
dim(acsdata)

#untuk menghitung jumlah missing value
sum(is.na(acsdata))

#untuk menghapus baris yang mengandung missing value
acsdata <- na.omit(acsdata)
```

## Best Subset selection
```{r}
#install.packages("leaps")

library(leaps)
regfit.full <-regsubsets(Total_Agriculture_forestry_fishing_hunting_mining~.,acsdata )
result <- summary(regfit.full)

#Secara default, regsubsets() hanya melaporkan hasil hingga delapan model variabel terbaik
#Namun opsi "nymax" dapat digunakan untuk mengembalikan variabel sebanyak yang diinginkan
regfit.full<-regsubsets(Total_Agriculture_forestry_fishing_hunting_mining~.,data=acsdata ,nvmax =28)
reg.summary <- summary(regfit.full); reg.summary

#untuk mendapatkan nama-nama komponen atau atribut dari objek hasil regresi subset
names(reg.summary)

#melihat nilai R Square
reg.summary$rsq

#melihat nilai R square
result$rsq

#melihat nilai adjusted R square
reg.summary$adjr2

#melihat nilai creterion of parsimony (cp)
reg.summary$cp

#melihat nilai BIC
reg.summary$bic


#Maximum value of Adjusted RSq
Adj.R2 = which.max(reg.summary$adjr2)
Adj.R2

#Minimum value of Cp
CP = which.min(reg.summary$cp)
CP

#Manimum value of BIC
BIC = which.min(reg.summary$bic)
BIC
```

#Plotting RSS, adjusted, Cp, and BIC for all of the models at once will help us decide which model to select
#Note the type="l" option tells R to connect the plotted points with lines. We will now plot a red dot to indicate the model with the largest adjusted R2 statistic
```{r}
par(mfrow =c(1,3))

#Plot of Adjusted R2
plot(reg.summary$adjr2 ,xlab =" Number of Variables ", ylab=" Adjusted RSq", main="Adjusted R^2"
, type="l")
points (Adj.R2, reg.summary$adjr2[Adj.R2], col ="red",cex =2, pch =20)

#Plot of Cp
plot(reg.summary$cp ,xlab=" Number of Variables ",ylab="Cp", main="Cp", type="l")
points (CP, reg.summary$cp[CP], col ="red",cex =2, pch =20)

#Plot of BIC
plot(reg.summary$bic ,xlab=" Number of Variables ",ylab=" BIC", main="BIC", type="l")
points (BIC, reg.summary$bic[BIC], col =" red",cex =2, pch =20)
```

```{r}
coef(regfit.full, 2, scale="adjr2")
coef(regfit.full, 26, scale="Cp")
coef(regfit.full, 26, scale="bic")
```

## Forward Selection
```{r}
regfit.fwd<-regsubsets(Total_Agriculture_forestry_fishing_hunting_mining~.,data=acsdata ,nvmax =28, method ="forward")

fwd.smry <- summary(regfit.fwd )

#adjusted R^2
fwd.smry$adjr2

#Cp
fwd.smry$cp

#BIC
fwd.smry$bic

#Maximum value of Adjusted RSq
fwd_Adj.R2 = which.max(fwd.smry$adjr2)
fwd_Adj.R2

#Minimum value of Cp
fwd_CP = which.min(fwd.smry$cp)
fwd_CP

#Manimum value of BIC
fwd_BIC = which.min(fwd.smry$bic)
fwd_BIC
```

```{r}
#PLOT
par(mfrow =c(1,3))

#Plot of Adjusted R2
plot(fwd.smry$adjr2 ,xlab =" Number of Variables ", ylab=" Adjusted RSq", main="Adjusted RSq",type="l")
points (fwd_Adj.R2, fwd.smry$adjr2[fwd_Adj.R2], col ="red",cex =2, pch =20)

#Plot of Cp
plot(fwd.smry$cp ,xlab =" Number of Variables ",ylab="Cp", main="Cp", type="l")
points (fwd_CP, fwd.smry$cp[fwd_CP], col ="red",cex =2, pch =20)

#Plot of BIC
plot(fwd.smry$bic ,xlab=" Number of Variables ",ylab=" BIC", main="BIC", type="l")
points (fwd_BIC, fwd.smry$bic[fwd_BIC], col =" red", cex =2, pch =20)

```

## Backward Selection
```{r}
regfit.bwd <- regsubsets(Total_Agriculture_forestry_fishing_hunting_mining~.,data=acsdata ,nvmax = 28, method ="backward")
bwd.smry <- summary(regfit.bwd )

#adjusted R^2
bwd.smry$adjr2
#Cp
bwd.smry$cp
#BIC
bwd.smry$bic

#Maximum value of Adjusted RSq
bwd_Adj.R2 = which.max(bwd.smry$adjr2)
bwd_Adj.R2

#Minimum value of Cp
bwd_CP = which.min(bwd.smry$cp)
bwd_CP

#Manimum value of BIC
bwd_BIC = which.min(bwd.smry$bic)
bwd_BIC

par(mfrow =c(1,3))
#Plot of Adjusted R2
plot(bwd.smry$adjr2 ,xlab =" Number of Variables ", ylab="Adjusted RSq", main="Adjusted RSq",type="l")
points (bwd_Adj.R2, bwd.smry$adjr2[bwd_Adj.R2], col ="red",cex =2, pch =20)

#Plot of Cp
plot(bwd.smry$cp ,xlab =" Number of Variables ",ylab="Cp", main="Cp", type="l")
points (bwd_CP, bwd.smry$cp[bwd_CP], col ="red",cex =2, pch =20)

#Plot of BIC
plot(bwd.smry$bic ,xlab=" Number of Variables ",ylab=" BIC", main="BIC", type="l")
points (bwd_BIC, bwd.smry$bic[bwd_BIC], col =" red",cex =2, pch =20)
```

```{r}
coef(regfit.full, 2, scale="adjr2")
coef(regfit.full, 8, scale="Cp")
coef(regfit.full, 4, scale="bic")
```

## Conclusion
```{r}
#install.packages("data.table")

#Load paket
library(data.table)

#Membuat data.table
my_table <- data.table(
  Criterion = c("AdjRsq", "Cp", "BIC"),
  Stepwise = c(2, 26, 26),
  Forward = c(2, 9, 4),
  Backward = c(2, 8, 4)
)

#Menampilkan tabel
print(my_table)
```
Setiap metode dan kriteria menghasilkan jumlah prediktor yang berbeda dalam subset model terbaik